臺灣高雄地方法院刑事判決　　　　　　　　　　　　八十三年度易字第六四七號
　　公　訴　人　臺灣高雄地方法院檢察署檢察官
　　被　　　告　乙○○
　　選任辯護人　高宗良律師
右列被告因贓物案件，經檢察官提起公訴（八十三年度偵字第一九五九一號），本院
判決如左：
    主  文
乙○○共同故買贓物，處有期徒刑壹年。
    事  實
一、乙○○與甲○○（業經臺灣高等法院高雄分院另案判處有期徒刑一年確定）二人
    均係「三井六號」漁船船主，各擁一半股份，由乙○○擔任船長，甲○○則為輪
    機長。詎其二人為用機車與大陸漁民換取魚貨或出售圖利，竟基於故買贓物之犯
    意聯絡，於民國八十二年四月一日，先由甲○○在高雄市前鎮區鎮○○街一０六
    號「準壹光陽機車行」，向丁○○（另經臺灣高等法院高雄分院判處有期徒刑一
    年二月確定）表示欲購買贓車十二輛之意思後，丁○○即基於買受贓物之犯意，
    於翌日，在高雄市○○區○○路二十八號其住處附近，向綽號「有慶」之不詳姓
    名成年男子，以每台機車新台幣（下同）五千元之代價，購得如附表所示翁旭宏
    等人所失竊之贓車共十二輛。旋以每輛七千元之代價轉售予乙○○及甲○○，並
    於八十二年四月八、九、十日，分三批在高雄市前鎮區漁港德茂冰廠附近，將上
    開車輛交付甲○○收訖。甲○○隨即指示知情之「三井六號」船員丙○○（俟緝
    獲後另行審結），由甲○○、丙○○於上開交車日，將機車分次搬入「三井六號
    」漁船內。嗣於八十二年四月十五日下午三時四十五分許，經台南師管區兼南部
    地區海岸巡防司令部五三一情報組，在停泊於高雄縣前鎮漁港內之「三井六號」
    漁船上搜索查獲，並扣得如附表所示之贓車十二輛。
二、案經高雄港務警察所移送臺灣高雄地方法院檢察署檢察官偵查起訴。
    理  由
一、訊據被告乙○○固供承有右揭與甲○○合資購買「三井六號」漁船，其係擔任該
    船船長，甲○○任輪機長，案發前即知悉甲○○在漁船船艙內放置贓車十二輛等
    情，惟矢口否認有何故買贓物犯行，辯稱：伊不知甲○○要用贓車交換魚貨之事
    ，伊是案發前一、二天經甲○○告知才知船上有放贓車云云。然查：
（一）右揭另案被告丁○○明知為贓車，仍向綽號「有慶」之成年男子購買，並轉賣
      予亦知贓之另案被告甲○○買受等事實，已據另案被告丁○○、甲○○於其等
      贓物案件之警、偵訊及審理時（見本院八十二年度易字第五九八五號卷宗：警
      卷第十頁至十一頁、偵卷第二十五頁、審理卷第三十七頁）供承在卷，並經證
      人即準壹機車行老闆許福淨於該案警訊時證述明確，而上開機車係附表所示被
      害人翁旭宏等人所失竊之贓車，復有車輛竊盜車牌失竊資料個別查詢報表共十
      二份、贓物認領保管單及現場查獲贓車照片十張在卷可資佐證，並經本院調取
      上揭刑事卷宗核閱無訛。
（二）被告辯稱：伊不知船上之機車作何用，甲○○並未告知要載去大陸換魚貨云云
      ，惟證人即另案被告丙○○於前案警訊及審理時迭次供稱：伊係受船長指示搬
      運贓車上船，船長乙○○及大車甲○○二人均曾告知伊，機車擬載運至大陸出
      售或換取漁貨等情綦詳（前開警卷第八頁背面、本院審判卷第十四頁），被告
      雖又辯稱：丙○○係因薪資問題與伊有爭執，才故意供證誣陷伊云云，然未能
      提出確切證據供本院調查參酌，且另案被告甲○○亦供稱：伊有向乙○○說用
      這些機車去與大陸人民換取魚貨等語明確（前開偵查卷第十八頁），又被告自
      承其與另案被告甲○○共同出資購買「三井六號」漁船，由其擔任「三井六號
      」漁船船長，甲○○為輪機長（俗稱大車）等情，被告既擔任船長，綜理船務
      ，對船隻船艙之置放物品應甚為知悉，甲○○焉有未告知被告，即自行決意故
      買贓車放置船艙內，伺機交換漁貨出售圖利之理，足徵被告關於丙○○證詞之
      辯解，洵屬避就之詞，不足採信。再者，另案被告甲○○與被告乙○○前揭共
      同故買贓物之犯行，業經本院認定無訛，判處有期徒刑一年，經臺灣高等法院
      高雄分院駁回上訴確定，有本院八十三年易字第六四七０號、臺灣高等法院高
      雄分院八十三年度上易字第七四號判決影本各一份在卷可按，足認被告前揭所
      辯：伊不知亦未參與甲○○購買贓車之事云云，顯係畏罪避就之詞，委不足取
      。綜上，事證明確，被告前開共同故買贓物之犯行，應堪認定。
二、核被告乙○○所為，係犯刑法第三百四十九條第二項之故買贓物罪。被告與另案
    被告甲○○間就上開犯行，有犯意聯絡及行為分擔，均係共同正犯。渠等分三批
    （八十二年四月八、九、十日）收受交付贓車之行為，時間密接，且係基於單一
    故買贓物之犯意接續為之，尚非連續犯。又被告等嗣後指示另案被告丙○○搬運
    贓車至漁船內之行為，係故買贓物犯行之後行為，不另論罪。審酌被告素行良好
    ，有臺灣高等法院被告全國前案紀錄表及臺灣高雄地方法院檢察署刑案資料查註
    紀錄表各一份在卷可按，此次買受贓車達十二輛之多，且欲運往大陸交換魚貨，
    犯罪情節非輕，手段可議，及犯後猶飾詞狡辯，藉故拖延，拒不到庭接受審判追
    訴等一切情狀，量處如主文所示之刑，以資懲儆。
據上論斷，應依刑事訴訟法第二百九十九條第一項前段，刑法第二十八條、第三百四
十九條第二項，罰金罰鍰提高標準條例第一條前段，判決如主文。
本案經檢察官陳宗吟到庭執行職務。
中      華      民      國      九十一      年      七    月    廿六    日
                                臺灣高雄地方法院刑事第六庭
                                    審判長  法  官  趙家光
                                            法  官  張世賢
                                            法  官  林韋岑
右正本證明與原本無異。
如不服本判決，應於判決送達後十日內，向本院提出上訴狀。
                                            書記官  林誠桂
中      華      民      國      九十一      年      七    月    廿六    日
【附錄本判決論罪科刑法條】
中華民國刑法第三百四十九條第二項：
  搬運、寄藏、故買贓物或為牙保者，處五年以下有期徒刑、拘役或科或併科一千元
  以下罰金。
